# 关于开发支出资本化的问题

提问人：山野孤鹜 时间：2014-11-03 10:43:20
最近接触到一个客户，申请的专利技术较多，为技术开发也有所投入，但是由于财务不规范导致在技术开发时未对开发阶段支出进行归集，导致账面无该部分无形资产。现企业想重新归集此部分支出资本化，在有些问题上我们产生了分歧，请各位老师给一些意见。
有一项技术A，在开始时公司想以公司已经较为成熟的一项B技术为基础进行研制，但大量投入以后发现不可行。后又与其他单位合作，采用与B技术完全不同的方法进行开发。现在的问题是，采用技术进行开发的投入是否应当资本化？ 本人意见，B技术开发A技术未能使A技术成功应当作为一种损失处理，不应当资本化。根据企业会计准则2010-无形资产：在开发无形资产过程中发生的除上述可直接归属于无形资产开发活动的其他销售费用、管理费用等间接费用、无形资产达到预定用途前发生的可辨认的无效和初始运作损失、为运行该无形资产发生的培训支出等不构成无形资产的开发成本。 企业意见认为，没有利用B技术制作A技术的过程，就不会发现这种方法不正确，这本身也是一种实验过程，因此也应当归集为A技术的开发成本。

回答人：chenyiwei
对这类情况，前期已经费用化的支出不建议再重新资本化，只能建议从现在开始规范核算，今后再发生的开发支出严格按照准则规定的条件判断能否资本化。因为根据目前的技术研发情况确定能否资本化还是费用化，存在滥用“后见之明”之嫌。 就你所问的问题，赞同你的意见，原先的技术路线不可行，本身就表明按照该路线从事研发活动的支出不符合资产的定义和确认条件，不应资本化。且前期的研发失败并不是后期的研发成功所必须经历的，两者之间并无互为关键路线的关系，“没有利用B技术制作A技术的过程，就不会发现这种方法不正确，这本身也是一种实验过程”不构成资本化的恰当理由。